【裁判字號】    99,交易,289
【裁判日期】    991029
【裁判案由】    公共危險
【裁判全文】
臺灣嘉義地方法院刑事判決             99年度交易字第289號
公  訴  人  臺灣嘉義地方法院檢察署檢察官
被      告  甲○○
上列被告因公共危險案件，經檢察官提起公訴（99年度偵字第
7626號），被告於審判程序中就被訴事實為有罪之陳述，經本院
裁定改依簡式程序審理，判決如下：
    主  文
甲○○服用酒類，不能安全駕駛動力交通工具而駕駛，累犯，處
有期徒刑柒月。
    犯 罪 事 實
一、甲○○曾犯多次公共危險案，前經本院判決判處拘役40日及
    有期徒刑4月、5月確定。於民國95年5月10日易科罰金執行
    前揭遭判處有期徒刑5月完畢後，復因公共危險案，經本院
    99年8月31日99年度嘉交簡字第797號判決判處有期徒刑6月
    確定。猶不知警惕，明知飲酒後吐氣所含酒精成分超過每公
    升0.25毫克以上者，因神智不清，反應遲鈍，不得駕車，於
    前揭公共危險犯行，甫經本院判決後，隔數十日即99年9月
    11日晚上10時30分許，在嘉義縣民雄鄉福樂村埤角咪咪樂附
    近處，飲用2罐啤酒後，已意識不清，不能安全駕駛動力交
    通工具，竟仍駕駛車牌號碼SC-4127號自用小客車，於同日
    晚上10時45分許，行經同鄉○○村○○路○段15號旁，為警
    攔查，並於同日晚上11時3分許，作酒精測試，測得吐氣所
    含酒精濃度達每公升0.66毫克，而悉上情。
二、案經嘉義縣警察局民雄分局報告臺灣嘉義地方法院檢察署檢
    察官偵查起訴。
    理  由
一、本件被告甲○○所涉犯者為刑法第185條之3之公共危險罪，
    非死刑、無期徒刑、最輕本刑為3年以上有期徒刑之罪或高
    等法院管轄第一審案件。被告於本院審理時，就被訴事實為
    有罪之陳述，經告知簡式審判程序之旨，並聽取檢察官及被
    告之意見後，本院爰依刑事訴訟法第273條之1第1項之規定
    裁定進行簡式審判程序。故本件簡式審判程序之證據調查，
    依刑事訴訟法第273條之2之規定，不受同法第159條第1項、
    第161條之2、第161條之3、第163條之1及第164條至第170條
    規定之限制，合先敘明。
二、上揭犯罪事實，業據被告於警詢及本院審理中坦承不諱，並
    有被告之酒精測定紀錄表、刑法第185條之3案件測試觀察紀
    錄表、嘉義縣警察局舉發違反道路交通管理事件通知單影本
    各1紙附卷可佐，堪認被告具任意性之自白與事實相符。又
    刑法第185條之3所稱服用酒類或其他相類之物，不能安全駕
    駛動力交通工具而駕駛之公共危險條款，係屬抽象危險犯，
    此種抽象危險係伴隨飲酒過量之行為而當然成立，只需客觀
    上有此種行為出現，危險即視為存在，是否果真肇事，均不
    影響公共危險罪責之成立；上開條文所稱「不能安全駕駛」
    者，依法務部邀集交通、衛生等主管機關研商，並參酌德國
    、美國之標準，認以酒精呼氣測試結果，酒精濃度每公升為
    0.55毫克以上，仍駕駛動力交通工具者，因肇事率為一般正
    常人之十倍，可認為已達不能安全駕駛之標準（法務部88年
    11月24日（88）法檢字第4334號函參照）；而酒後呼氣所含
    酒精濃度達每公升0.85毫克者，其行車肇事率約為未飲酒者
    之50倍（中央警察大學交通學系暨交通管理研究所蔡中志教
    授所製「酒精濃度與肇事率之關係」表參照）。本件被告為
    警查獲後，測得其呼氣所含酒精濃度高達每公升0.66毫克，
    依前揭說明，行車肇事率已達未飲酒者之十倍，且經員警觀
    察發現被告有行車不穩偏離車道等情事，顯然已達不能安全
    駕駛之程度。本件事證明確，被告犯行堪以認定，應予依法
    論科。
三、核被告所為，係犯刑法第185條之3之不能安全駕駛動力交通
    工具罪。被告曾有如犯罪事實欄所載之前科素行及執行紀錄
    ，有其臺灣高等法院被告前案紀錄表附卷可佐，其於受徒刑
    之執行完畢後，5年以內故意再犯本件有期徒刑以上之罪，
    應依刑法第47條第1項論以累犯，並加重其刑。爰審酌被告
    前曾四度因服用酒類不能安全駕駛動力交通工具而駕駛之公
    共危險案件，其中3罪業經本院科刑並執行完畢在案，當能
    深切體認酒精成分對人之意識能力具有不良影響，酒後行車
    對往來公眾以及駕駛人自身皆具有高度危險性，然其竟於前
    案判決甫經本院判處徒刑，隔數十日，即再度為本件犯行，
    且本案係其第五度為警查獲酒後駕車，惡性非輕，公訴人乃
    具體求處有期徒刑8月以上。本院審酌被告本次服用酒類後
    ，駕駛自小客車上路，幸未肇事之程度，自承國中畢業之智
    識程度、家有年邁父親及妻小，其犯後尚知坦承犯行之態度
    及公訴人具體求處有期徒刑8月等一切情狀後，爰量處如主
    文所示之刑，以收懲儆之效。
據上論斷，應依刑事訴訟法第273條之1第1項、第299條第1項前
段，刑法第185條之3、第47條第1項，刑法施行法第1條之1第1項
，判決如主文。
本案經檢察官李志明到庭執行職務
中    華    民    國    99    年    10    月    29    日
                  交通法庭法  官  王慧娟
以上正本證明與原本無異。
如不服本判決應於收受判決後10日內向本院提出上訴書狀，並應
敘述具體理由；其未敘述上訴理由者，應於上訴期間屆滿後20日
內向本院補提理由書（均須按他造當事人之人數附繕本）「切勿
逕送上級法院」。告訴人或被害人如對於本判決不服者，應具備
理由請求檢察官上訴，其上訴期間之計算係以檢察官收受判決正
本之日期為準。
中    華    民    國    99    年    10    月    29    日
                          書記官  高文靜
中華民國刑法第185條之3
服用毒品、麻醉藥品、酒類或其他相類之物，不能安全駕駛動力
交通工具而駕駛者，處1年以下有期徒刑、拘役或科或併科15萬
元以下罰金。

司法院資訊處製作；財團法人民間司法改革基金會備份。
